# 请陈版：借款费用资本化的问题，很矛盾。

提问人：gpqg 时间：2017-12-21 15:46:22
借款费用开始资本化的条件 与 符合资本化条件的资产两者是什么样的关系？ 我的理解是：只有符合资本化条件的资产才有资格谈借款费用是否资本化的问题。对吗？ 比如建造一栋房屋自用，建造期间小于 1 年，因建造该房屋从而取得专门借款，即使是符合借款费用资本化的条件，但因为房屋的建造期间小于 1 年，所以该资产属于不符合资本化条件的资产，所以因建造该房屋所产生的专门借款的借款费用不应该资本化对吗？ 但是对于固定资产的却是：为达到预定可使用状态的一切合理必要支出的都可以计入固定资产的成本，那我为了让该固定资产达到预定可使用状态产生的借款费用，我却觉得应该要资本化啊，虽然建造该固定资产的时间小于 1 年，但我因建造该固定资产所支付的借款利息，应该要资本化啊。 感觉很矛盾，是不是我哪里理解错了？请陈版指正，谢谢！

回答人：chenyiwei
这两者不矛盾。根据《企业会计准则第 4 号——固定资产》第十条规定：“应计入固定资产成本的借款费用，按照《企业会计准则第 17号——借款费用》处理”，这就说明对于借款费用资本化的问题应优先适用借款费用准则，而不是固定资产准则第九条“自行建造固定资产的成本，由建造该项资产达到预定可使用状态前所发生的必要支出构成”的规定。

提问人：gpqg 时间：2017-12-22 09:04:00
谢谢陈版的耐心回答，我之前的理解是只有符合资本化条件的资产才有资格谈借款费用是否资本化的问题，我这个理解是对的是么？
谢谢！

回答人：chenyiwei
是这样。